::: {.callout-important icon="false"}
#### Tarea 3.2: Incluir `blog.qmd` en la web

- Para que `blog.qmd`, la página que contiene el listado de posts, se muestre en nuestra web hay que refrenciarlo/incluirlo en `_quarto.yml`

- Antes de la Práctica del tutorial 2, el principio de la sección de `_quarto.yml` que hacía referencia a la estructura de la web, tenía esta pinta: 

```{r, eval = FALSE}
#| code-overflow: wrap   #- {scroll, wrap}
#| code-line-numbers: true
 
#- 2/ Opciones referentes a la estructura de la web -----------------

website:
  title: "Mi blog (aún en pruebas)"
  navbar:
    logo: "profile.jpg"
    right:
      - text: "About me"
        href: about.qmd
      - icon: github
        href: https://github.com/<tu-usuario-github>
      - icon: twitter
        href: https://twitter.com/<tu-usuario twitter>
      - icon: envelope
        url: "mailto:<tu-mail@uv.es>"
    left: 
      - text: "Docencia"
        href: docencia.qmd
```

- Simplemente, tendríamos que modificar las lineas 8 y 9 que ahora están referenciando al fichero `about.qmd`. Por ejemplo podríamos **dejar las lineas 8 y 9 como se ve abajo**:


```{r, eval = FALSE}
#| code-overflow: wrap   #- {scroll, wrap}
#| code-line-numbers: true
 
#- 2/ Opciones referentes a la estructura de la web -----------------

website:
  title: "Mi blog (aún en pruebas)"
  navbar:
    logo: "profile.jpg"
    right:
      - text: "Mi blog"
        href: blog.qmd
      - icon: github
        href: https://github.com/<tu-usuario-github>
      - icon: twitter
        href: https://twitter.com/<tu-usuario twitter>
      - icon: envelope
        url: "mailto:<tu-mail@uv.es>"
    left: 
      - text: "Docencia"
        href: docencia.qmd
```

<br>

- Aún no podemos refrescar la web porque ahora no tenemos archivo `index.qmd`. 


:::

