---
title: "Convertir el blog en web académica"
subtitle: "(6ª parte del taller [Mi primer blog con Quarto](https://perezp44.github.io/taller.primer.blog/))"
#title-block-banner: imagenes/economia.gif
---


{{< include _contexto.qmd >}}

::: {.callout-note collapse="true" appearance="default" icon="false"}
## Recapitulación

-   En esta quinta parte del taller veremos como escribir nuestros posts con Quarto.

-   Las anteriores secciones del taller son:

    1. **Intro**: se presenta el taller

    2. **Creación de un blog (básico) con Quarto**: vimos como crear y alojar un **blog básico** con RStudio y Quarto.
    
    3. **Tuneado básico del blog**: modificamos ligeramente los ficheros `_quarto.yml`, `index.qmd`, `about.qmd` y `styles.css`.
    
    4. **Workflow: ¿cómo crear un post?**: vimos como generar nuevos posts para nuestro blog.
    
    5. **Escribiendo con Quarto**: repasamos las princiaples poisbilidades que nos ofrece Quarto para escribir (en este caso posts)
:::

------------------------------------------------------------------------

<br>

::: {.callout-tip  appearance="default" icon="false"}
## ¿Qué haremos en este tutorial?

- Convertir nuestro blog en una web "académica".

- Para ello solo tendremos que cambiar el nombre de dos ficheros y referenciar uno de ellos en `_quarto.yml`.

:::

## Intro 

Vamos a transformar nuestro blog en una **página web personal con blog**. Lo único que tendremos que hacer será que la "landing page" o Home de  nuestra web no sea una página con el listado de posts, si no que sea una página en la que se reciba a los futuros visitantes de nuestra web: lo normal es presentarnos y darles la bienvenida.

<br>

## Proceso

::: {.callout-important icon="false"}
#### Tarea 1: Renombrar el archivo index.qmd

- Cambia el nombre del fichero `index.qmd` a `blog.qmd`

- Ahora este archivo no está referenciado en `_quarto.yml`, por lo que no se mostraría si hacemos un rebuild^[Además, como nuestro Qproject ahora no tiene fichero `index.qmd` el rebuild no funcionaría].

:::

<br>

::: {.callout-important icon="false"}
#### Tarea 2: Incluir `blog.qmd` en la web

- Para que `blog.qmd`, la página que contiene el listado de posts, se muestre en nuestra web hay que refrenciarlo/incluirlo en `_quarto.yml`

- Antes del tutorial 5 la sección de `_quarto.yml` que hacía referencia a la estructura de la web tenía esta pinta: 

```{r, eval = FALSE}
#| code-overflow: wrap   #- {scroll, wrap}
#| code-line-numbers: true
 
#- 2/ Opciones referentes a la estructura de la web -----------------

website:
  title: "Mi blog (aún en pruebas)"
  navbar:
    logo: "profile.jpg"
    right:
      - text: "About me"
        href: about.qmd
      - icon: github
        href: https://github.com/<tu-usuario-github>
      - icon: twitter
        href: https://twitter.com/<tu-usuario twitter>
      - icon: envelope
        url: "mailto:<tu-mail@uv.es>"
    left: 
      - text: "Docencia"
        href: docencia.qmd
```

- Simplemente, tendríamos que modificar las lineas 8 y 9 que ahora están refrenciando al fichero `about.qmd`. Por ejemplo podríamos dejar las lineas 8 y 9 como se ve abajo:


```{r, eval = FALSE}
#| code-overflow: wrap   #- {scroll, wrap}
#| code-line-numbers: true
 
#- 2/ Opciones referentes a la estructura de la web -----------------

website:
  title: "Mi blog (aún en pruebas)"
  navbar:
    logo: "profile.jpg"
    right:
      - text: "Mi blog"
        href: blog.qmd
      - icon: github
        href: https://github.com/<tu-usuario-github>
      - icon: twitter
        href: https://twitter.com/<tu-usuario twitter>
      - icon: envelope
        url: "mailto:<tu-mail@uv.es>"
    left: 
      - text: "Docencia"
        href: docencia.qmd
```

<br>

- Aún no podemos refrescar la web porque ahora no tenemos archivo `index.qmd`. 


:::


<br>

::: {.callout-important icon="false"}
#### Tarea 3: Renombrar el archivo about.qmd

- Cambia el nombre del fichero  `about.qmd` a `index.qmd`, con lo que pasará ser nuestra "landing page". 

- Como el antiguo fichero `about` contenía nuestra foto parece que es un buen candidato a ser nuestra "Home"


:::

<br>


::: {.callout-important icon="false"}
#### Tarea 4: Hacemos un rebuild de la web

- Ahora ya tenemos fichero `index.qmd`, por lo que ya podemos hacer un rebuild de nuestra web y veremos la nueva estructura de nuestra web, con una foto nuestra en la "landing page".

- Para ello: `Build > Render Website` en RStudio.

:::
